Inventaris van het archief van de Bond voor de Geld- en Effectenhandel te 's-Gravenhage, ca. 1900-1977
Nationaal Archief, Den Haag
Bond voor de Geld- en Effectenhandel
Bond Geld- en Effectenhandel
1900-1977
I27211
181 inventarisnummer(s); 22,40 meter
Normale geschreven, getypte en gedrukte documenten, geen bijzondere handschriften.
Nationaal Archief, Den Haag
Bond voor de Geld- en Effectenhandel in de Provincie, 1900-1977
Het archief van de Bond voor Geld en Effectenhandel bestaat uit stukken betreffende de ledenadministratie, jaarverslagen, economische en statistische berichten, notulen van de bestuursvergaderingen, correspondentiedossiers, register van effecten en een effectengids, evenals diverse stukken aangaande het bank- en geldwezen over de periode 1900-1960.
Archiefvorming
Geschiedenis van de archiefvormer
Hoe werkt de beurs?
Verenigingen voor effectenhandel bestaan uit ondernemingen, meest banken, die zich verenigen om een omgeving te vormen voor effectenhandel. De vereniging behartigt de belangen van de effectenhandel, en motiveert daarmee de reglementen die zij opstelt. Zij treft daarvoor voorzieningen. Een daarvan is de oprichting van een beursgebouw, waarin leden van de vereniging worden toegelaten. Een ander middel is bescherming van de handel door het opstellen van bepaalde voorwaarden (liquiditeit, solvabiliteit, betrouwbaarheid, integriteit) waaraan ondermeningen moeten voldoen om lid te worden en langs deze weg tot de handel te worden toegelaten. Lidmaatschap betekent dat de ingeschrevenen zich bij het secretariaat van de vereniging dienen te documenteren (prospectussen, jaarverslag, gecontroleerde boekhouding) en onderworpen zijn aan toezicht. Een secretariaat gebruikt de binnengekomen documentatie o.a. voor het monitoren van het beursklimaat. Ondernemingen die op een bepaald moment niet meer aan de voorwaarden voldoen – bijvoorbeeld door faillissment - worden uit de vereniging worden gezet en uit de beurs worden geweerd.
Meerdere verenigingen
Vanaf 1903 werd met de opening van de beurs van Berlage een nieuwe toegang geopend voor de effectenhandel in Amsterdam. Voor toelating tot deze beurs moest men lid zijn van de Vereniging van affectenhandelaren, die het handelsverkeer op deze beurs regelde. Indertijd had deze vereniging een sterk plaatselijk karakter. Handelaren uit de provincie waren uitgesloten van het lidmaatschap van de Amsterdamse vereniging, hetgeen betekende dat zij voor effecten- en wisselzaken geheel op Amsterdamse beurscorrespondenten waren aangewezen. Zij moesten dus via correspondenten effecten kopen en verkopen. De Amsterdamse vereniging hief bovendien minimum-tarieven voor handelaren in de provincie, waardoor de kleine winstmarges dreigden te verdwijnen. Daarom werden er ook verenigingen voor de effectenhandel in Rotterdam en Den Haag opgericht.
Ontstaan van de bond
In 1900 werd onder voorzitter van de Haagse bankier D.F. Scheurleer de Vereeniging voor den geld- en effectenhandel in de provincie opgericht, die in 1904 rechtspersoonlijkeid kreeg en vanaf 1905 bleef voortbestaan als de Bond voor den geld- en effectenhandel in de provincie. Binnen deze bond wist hij namelijk de provinciale bankwereld tegen de druk van het Amsterdamse kartel te mobiliseren, zodat er tegen lagere tarieven werd gehandeld. Binnen de bond verhandelden de aangesloten ondernemingen - evenals bij de Rotterdamse en Haagse vereniging gebruikelijk was – hun aandelenportefeuilles volgens de in Amsterdam vastgestelde beursnotering. Dat het vier jaar duurde voordat de bond rechtspersoonlijkheid aanvroeg, is niet verwonderlijk. De Rotterdamse “Vereeniging van effectenhandelaren” moet al vanaf 1830 hebben bestaan, maar werd pas in 1898 rechtspersoon.
Wegvallen van de beurs
Gedurende het bestaan van de bond werd de beurshandel tweemaal onderbroken:
-. Op Op 25 juli 1914 sloot de Amsterdamse beurs zijn poorten als gevolg van de crisis die door de Eerste Wereldoorlog was ontstaan. De andere beurzen volgden het voorbeeld. Op 9 februari 1915 werd op aanwijzing van minister Treub de beurzen heropend.
- In 1942 werden alle beursverenigingen opgenomen in de Bedrijfsgroep Effectenhandel van de Woltersomse organisatie, een regeringsorganisatie die tot 1953 bleef voortbestaan. De leiding van de bedrijfsgroep bepaalde welke effecten er mochten worden verhandeld en onder welke voorwaarden. Beursreglementering werd daardoor een overheidstaak. De Bond werd tijdelijk opgeheven en in 1954 heropgericht, toen de effectenhandel weer werd vrijgegeven.
De ‘Amsterdamse’ koepel en de opheffing van de bond
Een groeiend samenwerkingsverband tussen de Bond, de Rotterdamse “Vereniging van Effectenhandelaren” en de Amsterdamse “Vereeniging voor den Effectenhandel” leidde in 1955 tot de vorming van een koepel de 'Nederlandse Organisatie van het Effectenbedrijf'. De belangrijkste rol in deze organisatie werd gespeeld door de 'Vereeniging voor den Effectenhandel' in Amsterdam. Deze vereniging zou per 31 december 1972 gaan functioneren als de landelijke organisatie van effectenhandelaren. De 'Vereeniging van Effectenhandelaren' en de 'Bond voor den Geld- en Effectenhandel in de Provincie' werden in het bestuur van de 'Vereniging voor de Effectenhandel' vertegenwoordigd. De leden van de Vereeniging en de Bond konden het lidmaatschap van de 'Vereeniging voor de Effectenhandel' verwerven en werden dus niet meer buitengesloten. De overbodig geworden 'Nederlandse Organisatie van het Effectenbedrijf' ontbond zich per 31 december 1973, waarna de handel op de Beurs zich definitief in Amsterdam concentreerde. Het gevolg hiervan was dat zowel de Rotterdamse en Haagse verenigingen voor effectenhandel zich ophieven, en natuurlijk ook de Bond, die geen bestaansgrond meer had.
Het resterend saldo van de bond werd in 1975 overgedragen aan het Fonds voor de Geld- en Effectenhandel, die onderzoek op het gebied van het bank- en effectenbedrijf subsidieert. Een en ander heeft mede geleid tot een geschiedenisboek over de bond (zie literatuurverwijzing).
Geschiedenis van het archiefbeheer
Het archief, dat diende als register voor erkende beurshandelaren, is nagenoeg volledig bijgehouden. De nadruk werd gelegd op de ledenadministratie, die bestond uit een kaartsysteem en een dossierstelsel. Daarnaast diende een deel van de correspondentie als documentatie van de kennis van het handelssysteem. De verenigingshandelingen: notulen, vergaderstukken en correspondentie, werden in serie geborgen.
Inhoud en structuur van het archief
Inhoud
Het archief bevat naast de neerslag van handelingen van de vereniging ook documentatie over de daarbij aangesloten leden, veelal kleine en plaatselijke bankondernemingen over de periode 1900-1970. Men moet hier denken aan spaarbanken en boerenleenbanken en kleine commissiehandelaren in fondsen. Samen met de archieven van verwante verenigingen is hiermee het gehele bankwezen gedocumenteerd. Verder bevat het documentatie over handelsrecht en -ethiek, het bankwezen en het regeringsbeleid ten aanzien van de markt.
Selectie en vernietiging
Financiële kasbescheiden zijn vernietigd.
Aanwijzingen voor de gebruiker
Openbaarheidsbeperkingen
Volledig openbaar.
Materiële beperkingen
Het archief kent geen beperkingen voor het raadplegen van stukken als gevolg van slechte materiële staat.
Aanvraaginstructie
Openbare archiefstukken kunnen online worden aangevraagd en gereserveerd. U kunt dit ook via de terminals in de studiezaal van het Nationaal Archief doen. Om te kunnen reserveren dient u de volgende stappen te volgen:
Creëer een account of log in.
Selecteer in de archiefinventaris een archiefstuk.
Klik op ‘Reserveer’ en kies een tijdstip van inzage.
Verwant materiaal
Beschikbaarheid van kopieën
Inventarisnummers van dit archief zijn niet in kopievorm beschikbaar
Verwante archieven
Archieven, beheerd door de Stichting Vereniging voor de Effectenhandel, opgeslagen bij de afdeling Document & Information Management van Euronext., Beursplein 5 1012 JW Amsterdam, met name verbonden aan de Amsterdamse effectenbeurs. Contact: 020 550 4444
Archief van de Vereeniging voor de Geld- en Effectenhandel te ’s-Gravenhage in Gemeentearchief Den Haag.
Archief van de Vereniging van Effectenhandelaren in Rotterdam (1864-1974), in Gemeentearchief Rotterdam, nr. 161.
Publicaties
D.C.J. van den Werf, De Bond, de Banken en de Beurzen. De geschiedenis van de Bond voor den Geld- en Effectenhandel in de Provincie (1903-1974) tegen de achtergrond van de ontwikkeling van het bankwezen en de effectenhandel in Nederland sinds 1814, NIBE- bankhistorische reeks nr. 5, Amsterdam 1988.
Beschrijving van de series en archiefbestanddelen
- Archief van: Bond voor de Geld en Effectenhandel te 's-Gravenhage., I
  - Ledenadministratie., 1900-1960; 1
    Abr - alg o.a.
    Alg. Bankcomb. Breda
  - Ledenadministratie., 1900-1960; 2
    Alg - Ame en o.a.
    Alg. fondsen kantoor
    M. Lelie
  - Ledenadministratie., 1900-1960; 3
    Ams - Ass en o.a.
    Amst. Bank - Incasso Bank
  - Ledenadministratie., 1900-1960; 4
    Ass - Ban en o.a.
    Backx & co te den Haag
  - Ledenadministratie., 1900-1960; 5
    Ban - Bec En o.a.
    Bat. Bankver.
    Schev. Bankver.
  - Ledenadministratie., 1900-1960; 6
    Boe - Boe
  - Ledenadministratie., 7
    Bod - Bru en o.a.
    Brinhoff Den Bosch
  - Ledenadministratie., 1900-1960; 8
    Bru - Bul en o.a.
    Burgers enco Bank
  - Ledenadministratie., 1900-1960; 9
    Bur - Com en o.a.
    Burgers en co Bank
  - Ledenadministratie., 1900-1960; 10
    Com - Dav en o.a.
    Cred. ver. De hanze-
    bank den Bosch
  - Ledenadministratie., 1900-1960; 11
    Dav - Eck en o.a.
    Degens en co Den haag
  - Ledenadministratie., 1900-1960; 12
    Eck - Eff en o.a.
    Eff. kant. Wolf te Groningen
  - Ledenadministratie., 1900-1960; 13
    Ehr - Fra
  - Ledenadministratie., 1900-1960; 14
    Fra - Gel en o.a.
    Geld. Crediet ver. Arnhem
  - Ledenadministratie., 1900-1960; 15
    Gel - H uu en o.a.
  - Ledenadministratie., 1900-1960; 16
    Gra - H al. en o.a.
    Gron. Bank Groningen
  - Ledenadministratie., 1900-1960; 17
    Ham - Hey en oa.
    Handels en landbouw -
    Bank te den Haag
  - Ledenadministratie., 1900-1960; 18
    Hey - Har en o.a.
    Hol. Crediet en Eff.
  - Ledenadministratie., 1900-1960; 19
    Hou - Kas
  - Ledenadministratie., 1900-1960; 20
    Kat - Kos en o.a.
    D Kock & co N.V.
    Den Haag
  - Ledenadministratie., 1900-1960; 21
    Kos - Lee en o.a.
    Leeuwenberg s Effecten-kantoor Nymegen
  - Ledenadministratie., 1900-1960; 22
    Lee - Mar
  - Ledenadministratie., 1900-1960; 23
    Mar - Mid
  - Ledenadministratie., 1900-1960; 24
    Mid - Ned en o.a.
    Van mierlo & Zn
    Breda
    Ned. handels my. N.V.
  - Ledenadministratie., 1900-1960; 25
    Ned - Nol en o.a.
    Ned. handels my
    Jos D netten & Co N.V.
  - Ledenadministratie., 1900-1960; 26
    Noo - Oss en o.a.
    N Hollands landbouw
    Crediet Alkmaar
  - Ledenadministratie., 1900-1960; 27
    Oss - Por en o.a.
    Laporte & Co Baarn
  - Ledenadministratie., 1900-1960; 28
    Por - Rie en o.a.
    A.M. qwist Steenbergen
  - Ledenadministratie., 1900-1960; 29
    Roe - Rot en o.a.
    Rotterdamse bank N.V.
    Rotterdam
  - Ledenadministratie., 1900-1960; 30
    Rot - Sch
  - Ledenadministratie., 1900-1960; 31
    Sch - Shi
  - Ledenadministratie., 1900-1960; 32
    Sil - ste en o.a.
    dhr. sillem
  - Ledenadministratie., 1900-1960; 33
    Ste - Tuy en o.a.
    Taams & keyser
  - Ledenadministratie., 1900-1960; 34
    Twe - Vee en o.a.
    Twentse Bank
  - Ledenadministratie., 1900-1960; 35
    Vee - Vla en o.a.
    V.D.Velden & Co
    Utrecht
  - Ledenadministratie., 1900-1960; 36
    Vlu - Wae en o.a.
    W. Voogd Oltgensplaat Wes
  - Ledenadministratie., 1900-1960; 37
    Wak - wax en o.a.
    V.D Werff en Hubrecht
    V Westen Middelburg
  - Ledenadministratie., 1900-1960; 38
    Wes - Wol en o.a.
    I.de Wolf Middelburg
    Woerdense Bank Woerden
    Witteveen Leeuwarden
  - Ledenadministratie., 1900-1960; 39
    Wol - Zwo en o.a.
    Z. Ned Handelsbank
    Den bosch
  - Jaarverslagen Diversen., 40-47
    - Bestanddeel 1, 40
    - Bestanddeel 2, 41
    - Bestanddeel 3, 42
    - Bestanddeel 4, 43
    - Bestanddeel 5, 44
    - Bestanddeel 6, 45
    - Bestanddeel 7, 46
    - Bestanddeel 8, 47
  - 1) Div. jaarverslagen., 2) Balans, verlies en winstrekeningen.; 3) Incassoklappers Statuten en Huishoudelyke Regelementen.; 48
  - Statuten en Huishoudelyke Regelementen., 49
    Diversen
  - Statuten en Huishoudelyke Regelementen., 50
  - Statuten en Huishoudelyke Regelementen., 51
  - Statuten en Huishoudelyke Regelementen., 52
  - 1) Div. jaarverslagen., 2) Reclame materiaal.; 53
  - Economisch - Statistische Berichten., 54
  - Economisch - Statistische Berichten., 55
  - Economisch - Statistische Berichten., 56
  - Economisch - Statistische Berichten., 57
  - Leden en namenlyst., 58
  - 1) Leden en namenlyst., 2) Stukken van alg. financiele aard o.a. Staatsschuld.; 59
  - 1) Index materiaal., 2) Fotos en clichés.; 60
  - Jaarverslagen., 2) Diversen 2x.; 1939; 1940; 1951; 1958; 61
  - Leden - Vergaderingen., 1900-1960; 62
  - Leden - Vergaderingen., 1900-1960; 63
  - Leden - Vergaderingen., 1900-1960; 64
  - 1) Leden - vergaderingen., 2) 2x Dossiers Leden-aanvragen.; 3) Lidmaatschap.; 1900-1960; 65
  - 1) 3x Ledenlyst dossiers., 2) Contr. op en inlichtingen over leden.; 3) Ledenvergadering.; 66
  - 1) Ledenvergadering., 2) Koos, Brokers, Neuburger-Truffino.; 3) 2x nummerboeken.; 1900-1960; 67
  - Incasso stukken., 68
  - Incasso stukken., 69
  - Incasso stukken., 70
  - Incasso stukken., 71
  - Incasso stukken., 72
  - 1) Incasso zaken., 2) Provisie stukken.; 73
  - Provisie Stukken., 74
  - 1) Recheche Lysten., 2) Postgiro en bankgiro.; 75
  - 1) leden div., 2) Jaarverslagen.; 1950, 1952, 1951, 1953; 76
  - Post cheque en girodienst., 77
  - 1) post cheque en girodienst Plaatselyk giroverkeer., 2) notulen aantekeningen van.; 78
  - Notulen en aantekeningen van bestuursvergaderingen., 79
  - 1) Notulen en aantekeningen van bestuursvergaderingen., 2) Kasboek Cooperatieve Verwers ond.; 3) Alfabethische korrespondentie lyst.; 4) alfabethische lyst plaatselyke afdelingen.; 5) Diversen.; 6) Drukwerk.; 80
  - Wetten., 81
    Deviezenregeling
    Arbeidswet 1939
    Stillhalteovereenkomst
    Stemrechtregeling
    Ziekenfondsen besluit
    Ziektewet
    Successiewet
    Pandbrievenreg.
  - Wetten., 82
    Zegelrechtweijziging
    Pensioen en spaarfondsen
    Personeelfondsenwet
    Weiziging beleggingwet
    Schuldbrievenwet
  - wetten., 2) Grootboek.; 3) Buitenland.; 1946; 83
    Proviesie reg. element
    Belasting van de doode hand
    Kinderbyslagwet
    Wet economische meededinging
    Werktydenbesluit
    Overeenkomst art. 12
    Overeenkomst art. 9
    Overeenkomst art. 6
    Algemeen
  - Buitenland., 84
  - Duitsland., 85
    o.a. Duitse credieten
    Betalingsverkeer met Duitsland
    Duitse betaalmid.
  - Duitsland., 86
    Duitse fondsen
    Duits fermoratorium
  - Duitsland., 87
    Duits transfermoratorium
  - agenda's, vakatures, benoemingen Bestuur., 1900-1960; 88
  - algemene vergaderingen Bestuur., 89
    duplikaatnotulen vergaderingen
    Dag. Bestuur 1934 t/m 37
  - notulen vergadering Dag. Bestuur., 1900-1960; 90
    w.o. ingeschreven notulen
    1926 - 30
  - 1) Bestuur algemeen., 2) mededelingen prijscourant 1 t/m 2036.; 3) P.B.O.; 1900-1960; 91
  - 1) ekonomies bestuur., 2) incasso.; 3) emissies.; 4) plaatselijke tarieven.; 1900-1960; 92
  - banken algemeen., 1900-1960; 93
  - banken., 1900-1960; 94
    w.o. spaarbanken
    bankiersgiro
  - banken., 1900-1960; 95
    w.o. Centrale Werkgevers Risico Bank
    Bedrijfsgroep Handelsbanken, Vakgroep Makelaars
  - 1) banken., 2) plaatselijke tarieven.; 1900-1960; 96
    w.o. werkberichten
    Twentsche Bank
  - 1) huishoudelijk reglement., 2) algemene korrespondentie.; 1900-1960; 97
  - cheques., 1900-1960; 98
  - 1) huishoudelijk reglement., 2) konversie.; 1900-1960; 99
  - ontslag personeel., 1900-1960; 100
  - belastingen., 1900-1960; 101
    w.o. couponbelasting
    markenbelasting
  - effekten en obligaties., 1900-1960; 102
  - 1) leningen., 2) statutenwijziging Gooische.; 1900-1960; 103
    w.o. staatsleningen
    buitenl. leningen
  - Banken diversen., 1900-1960; 104
    w.o. Discontobank
    Rotterdamsche Bank
  - 1) banken., 2) diversen; inlichtingen.; 1900-1960; 105
  - lidmaatschappen., 1900-1960; 106
  - 1) beschermingscomité's, salariscommissies., 2) oplichterij en falsifikaties.; 1900-1960; 107
  - 1) zwendel., 2) penningmeester.; 1900-1960; 108
  - 1) Dag. Bestuur., 2) N.O. v.h. E.I.B. Organisatie.; 1900-1960; 109
    w.o. aantekeningen
    vergaderingen
    No. 1 t/m 100
  - circulaires, prospectussen., 1900-1960; 110
  - 1) circulaires, prospectussen., 2) effekten.; 1900-1960; 111
  - 1) effekten., 2) diversen.; 1900-1960; 112
    fin. verkeer na 9 mei 1940
    grijze kaart nos. 42 en 36
    berekeningen
    hypotheken
  - diversen., 1900-1960; 113
    opbouw van Nederland
    bankdividenten
    coöp. brochure Blink
    bankgeheim
    verantwoording sekretariaat verkochte formulieren
    dossier Scheellen
  - diversen., 1900-1960; 114
    afgifte suplikaten
    teruggave vermogen
    voorschotten rekening courant
    solvabiliteitsverzekering
    spaarfonds bodemkultuur
    cultures
    pandbrieven
    safeloketten
    systeem Keesing
    centraal beheer
  - diversen., 1900-1960; 115
    Staatsspoor; nummerclausule
    schatkistbiljetten
    massa-papier
    anonieme advertenties
    v. Gend & Loos
    beursreorganisatie
    pensioenregeling sekretariaat
  - diversen., 1900-1960; 116
    bestrijding werkloosheid
    klachten
    winterhulp
    radiouitzendingen
    garage
    huwelijk prinses
    zitdagen
    betaling Ned. Veehouderij Centrale
    bewaargeving bij oorlogsgevaar
  - diversen., 1900-1960; 117
    presentiegeld
    kantooraangelegenheden
    propaganda effekten
    abonnementen hypotheek en kadaster
    affidavits
    administratiekantoren
    vordering woonruimte in bankgebouwen
    clearing-verkeer
    rente,- prolongaties en rekening courant
    buitenl. vorderingen
    beursvoorschriften 1940
    comm. overleg Boerenleenbanken
    kredietwezen, kamerstukken
    enquête geblokkeerde vorderingen
    aflossing onder voorbehoud
  - diversen., 1900-1960; 118
    vijandelijk vermogen
    nationaal comité ekon. samenwerking
    couponprovisie
    keuring van stukken
    rijksinstellingen
    beleggingsfront
    Haagse beurs
    dokumentaire kredieten
    grenswisselkantoren
    kamer van koophandel en fabrieken
    aktiviteit koöp. verenigingen
    overeenkomst
  - diversen., 1900-1960; 119
    min. v. Financiën
    vermiste stukken
    N.V. de Eensgezinswoning
    zaken doen door niet-leden
    onbekend
    bedrijfsgroep effektenhandel
  - 1) tarieven., 2) korrespondentie (losse brieven).; 1900-1960; 120
  - 1) losse brieven., 2) korrespondentie vanaf sept 1965.; 1900-1960; 121
  - 1) korrespondentie vanaf 1948., 2) diversen.; 1900-1960; 122
  - grootboek., 1942; 123
  - memoriaal., 1942-43; 124
  - archief penningmeester, administratie vòòr 1927., 1900-1927; 125
  - kaartsysteem Bond: afgevoerde vestigingen., 1900-1960; 126
  - kaartsysteem., 1900-1960; 127
  - kaartsysteem (twee landen)., 1900-1960; 128
- Aanvulling 1990., II
  - Notulen van algemene vergaderingen, banden L I en L II., Notulen van bestuursvergaderingen, banden B I en B II.; 1903-1955; 1903-1914; 129
  - Notulen van bestuursvergaderingen, banden B III - B VI., 1915-1926; 130
  - Notulen van bestuursvergaderingen, banden B VII - B IX., 1926-1933; 131
  - Notulen van bestuursvergaderingen, banden B X - B XII., 1933-1944; 132
  - Notulen van bestuursvergaderingen., 1945-1974; 133
  - Notulen van vergaderingen van het dagelijks bestuur, banden I - VII., 1925-1933; 134
  - Notulen van vergaderingen van het dagelijks bestuur., 1933-1941; 135
  - Notulen van vergaderingen van het dagelijks bestuur., 1949-1974; 136
  - Notulen van algemene ledenvergaderingen., Statuten en reglementen.; 1957-1974; 1903-1970; 137
  - Jaarverslagen., 1928-1977; 138
  - Gedenkschrift van het vijfentwintigjarig bestaan van de bond., Ledenlijsten en adresboeken.; 1928; 1903-1948; 139
  - Reglementen voor effectenhandel, tariefstelling e.d., verzameld door de bond., 1927-1972; 140
  - Correspondentiedossiers inzake aangesloten leden., 1949-1974; 141-151
    Vervolg op lijstnummers 1-39: "ledenadministratie"
    - Alkmaarsche Bank; Amro-bank; D. Bakker, Zaan-dijk; Bax bank n.v., 's-Gravenhage; Boazbank, Sneek; Bijlsma & co, 's-Gravenhage; Centrale Boerenleenbank, Eindhoven., 141
    - Boerenleenbank Eindhoven (vervolg); Effecten-kantoor H. Burki, Deventer; N.V. Crediet en Depositokantoor, Utrecht; Bank en handelskantoor Ebden, Cuyk; Handelsbank Eindhoven; Effecten- en Credietbank n.v. ( Havenlaan n.v.) 's-Gravenhage; C.V. Geldersch Effectenkantoor L. Kruik Azn., Lunteren., 142
    - Gleichmann, Van Heemstra & Co, 's-Gravenhage; Goes, Bank voor Zeeland n.v.; 's-Gravenhaagsch kantoor Muliër & co; Gronings Effectenkantoor; A. van Hoboken & Co, Rotterdam; De Hofstadbank, 's-Gravenhage; Van Halem & Co; Handels- en Effectenbank, Groningen; Hogema's Bank n.v., Groningen; Hollandse Commissie- en Handelsbank; Hollandse Bankunie; Hondius en Zn., Middelburg; Van der Houcke & Co's Bank n.v., 's-Gravezande., 143
    - Hoving en Leursum, Appingedam; n.v. Internationale Effecten- en Credietbank, 's-Gravenhage; Heyting, Roelofs n.v. 's Gravenhage; Bankiershuis M. de Jong, 's- Gravenhage; Kingma's Bank n.v. Leeuwaarden; A.G. Kipp's Effectenkantoor, 's-Gravenhage; Gebr. Kooijman & Co, 's- Gravenhage; C.V.J. Kraaijenhagen, Amsterdam; Labouchére, Amsterdam; J.G. Lahm & Zn., 's-Gravenhage; Landry en van Till, 's-Gravenhage; F. van Lanschot, 's-Hertogenbosch; N.V. de Landbouwbank, Utrecht., 144
    - Lentjes en Drossaers, 's-Hertogenbosch; C. Lind & Zn, Amsterdam; J. Luyckx, Roosendaal; Van der Meer & Co, Middelburg; Mees en Hope (Nederlandse Overzeebank, Kennemer Bankvereeniging; Mesdag & Groeneveld), Rotterdam; Menno-Van der Heyden; Nederlandse Credietbank (Trichtsche Bank) Amsterdam; Nederlandse Middenstandsbank n.v. (Oscar Smit's bank); Oyens en Van Eeghen, Amsterdam., 145
    - Pierson, Heldring en Pierson, 's-Gravenhage; N.V. Ploeger, Groningen; Coöp. Centrale Raifeissenbank, Utrecht (zie ook: boerenleenbanken, lijstnummer 50); n.v. de Rentekas, 's-Gravenhage; Randstadbank n.v., Zeist; Th. J. Schagen, Hoorn., 146
    - N.V. Sallandsche Bank, Deventer; G. Schaaf, Badhoevedorp; Schill & Capadose, 's-Gravenhage; Slavenburgs Bank, (C.J.A. Meys, effecten; Effectenkantoor A.F. d'Harvant) Rotterdam; Bankierkantoor Staal & Co, 's-Gravenhage; J. Straus & Zn, Roermond; Vlaer en Kol, Utrecht; G. Veenstra & Co, Zwolle; P. Vogel Pz, Molenaarsgraaf; Van der Werff en Hubrecht n.v., Amsterdam., 147
    - Westerwoudt, Amsterdam; Administratiekantoor v/h. de Wetstein, Pfister & Co. n.v., 's-Gravenhage; F.H. van der Wiel 's-Gravenhage; H. Wins, 's-Gravenhage; Zeist, Middenstandsbank; W. Zeyl & Zn., Sneek; Zuid-Nederlands Emissie-, Administratie- en Effectenkantoor, 's-Hertogenbosch., 148
    - Handelsbank Eindhoven (zie 142)., 149
    - Diverse Raiffeisen- en Boerenleenbanken., 150-151
      - Eerste gedeelte, 150
      - Tweede gedeelte, 151
  - Dossiers, geordend op onderwerp., 1946-1974; 152-156
    Vervolg op lijstnummers 112-119: diversen
    - Affaires voor "bedienden" van andere leden; Afscheidsdiners (2x); Algemene voorwaarden; Avondopenstelling van banken; Bankovervallen; Beursonderhandelingen; Bewaarloon van effecten; Boerenleenbanken; Controle algemeen., 152
    - Controle algemeen 1951-1955; Controle extern (door accountants); Commissie 1954 (Mandersloot); Commisie van beroep; Entreegelden; Financiën van de bond; Commissie toewijzing emissies; Fondsenadministratie, centrum voor., 153